臺灣臺中地方法院裁定
111年度中秩字第85號
移送機關    臺中市政府警察局第二分局
被移送人    梵谷瘦身美容館（現登記負責人為劉文耀，店面招
            牌為沐野SPA休閒會館）


上列被移送人因違反社會秩序維護法案件，經移送機關於中華民
國111年7月12日以中市警二分偵字第1110032282號移送書移送審
理，本院裁定如下：
    主      文
被移送人甲○○○○○○之實際負責人黃俊翰，因執行業務而犯刑法妨
害風化罪，經判決有期徒刑以上之刑，處被移送人甲○○○○○○勒令
歇業。
    事實及理由
一、移送意旨略以：被移送人甲○○○○○○（店面招牌為沐野SPA休
    閒會館）之登記負責人為乙○○，現場及實際負責人則為黃俊
    翰，因容留女子與他人為猥褻行為以營利，經移送機關查獲
    移送臺灣臺中地方檢察署檢察官偵查並聲請簡易判決處刑後
    ，經本院於民國111年5月30日以111年度中簡字第730號刑事
    簡易判決判處黃俊翰有期徒刑3月，得易科罰金確定在案。
    因被移送人嚴重破壞社會善良風俗情節重大，爰依社會秩序
    維護法第18條之1規定，聲請裁處被移送人勒令歇業等語。
二、按社會秩序維護法於105年5月25日新增第18條之1，該條第1
    項規定：「公司、有限合夥或商業之負責人、代表人、受雇
    人或其他從業人員，因執行業務而犯刑法妨害風化罪、妨害
    自由罪、妨害秘密罪，或犯人口販運防制法、通訊保障及監
    察法之罪，經判決有期徒刑以上之刑者，得處該公司、有限
    合夥或商業勒令歇業。」；第2項規定：「前項情形，其他
    法律已有勒令歇業規定者，從其規定。」；又新增之立法理
    由為：「公司、有限合夥或商業之負責人、代表人、受雇人
    或其他從業人員，動輒利用該公司、商業名義犯刑法上妨害
    風化罪、妨害自由罪、妨害秘密罪，或犯人口販運防制法、
    通訊保障及監察法之罪，雖經判決有期徒刑以上之刑責，卻
    仍以原招牌繼續經營，已嚴重影響社會秩序及民眾觀感，必
    須予以遏止，以避免其死灰復燃。爰增訂本條規定得處該公
    司、有限合夥或商業勒令歇業之處罰，且不受刑法第76條所
    定之緩刑效力影響」。
三、經查：
　㈠被移送人為獨資商號，於104年9月8日經臺中市政府核准設立
    ，以瘦身美容業為營業項目，其登記負責人為乙○○，嗣乙○○
    已於111年1月12日與黃俊翰達成協議，將受移送人讓渡予黃
    俊翰，並交由黃俊翰實際經營，惟迄未辦理負責人變更登記
    ，嗣黃俊翰遭查獲因執行業務而犯刑法妨害風化罪
　　之事實，有商業登記基本資料及乙○○、黃俊翰於警詢時坦承
    在卷，堪認為真實。
　㈡查黃俊翰為被移送人之實際負責人，其因媒介、留容成年女
    子陳昱婷為成年男客陳建至從事猥褻性交易行為而違犯刑法
    第231條第1項圖利容留猥褻罪，業經本院刑事庭於111年5月
    30日以111年度中簡字第730號刑事簡易判決判處有期徒刑3
    月，並於同年7月4日確定在案等情，有上開刑事判決及臺灣
    高等法院被告前案紀錄表附卷可稽，是被移送人之實際負責
    人黃俊翰確有因執行業務違犯刑法妨害風化罪，經判決有期
    徒刑以上之刑，允無疑義。
　㈢按諸前述社會秩序維護法第18條之1之立法理由，是為對應該
    條勒令歇業之法效果，並貫徹防免商業重為違法行為之立法
    意旨，應以商業主體為其規範對象。次按商業登記法第29條
    第1項規定：「商業有下列情事之一者，其所在地主管機關
    得依職權、檢察機關通知或利害關係人申請，撤銷或廢止其
    商業登記或部分登記事項：…」，意謂受撤銷登記處分之對
    象係為商業，尚非屬商業之負責人。準此，本案既經法院以
    違反社會秩序維護法而裁定勒令歇業處分者，並不因其商業
    之名稱、負責人之變更，而排除上開法條之適用，仍須配合
    撤銷登記（經濟部87年7月22日經商字第87216150號函意旨
    參照）。再按商業登記法第2條規定，可知商業為一營利事
    業，每一個商業即營利事業有一個統一編號，而商號之名稱
    （包含負責人）或自然人之姓名雖有變動，但該商號名稱或
    姓名所表彰之商業即營利事業或自然人並無更易，仍是同一
    ，縱使主管機關因營利事業之負責人變動，而發給申請人一
    紙新的營利事業登記證，但該申請人既沿用原商業即營利事
    業之統一編號，即非一新設立之商業，自應繼受該商業即營
    利事業之權利義務（最高行政法院95年度判字第1907號判決
    意旨參照）。查被移送人於104年9月8日設立並登記負責人
    為乙○○，統一編號為00000000號等情，有經濟部商工登記公
    示查詢資料可稽，乙○○既陳明已於111年1月12日將被移送人
    讓渡予黃俊翰，縱其於警詢所述黃俊翰於本件妨害風化犯行
    遭查獲後，即向其表示不想再經營，而由乙○○接手被移送人
    等情為真，惟依上開規定及說明，本件移送及處罰對象既為
    商業統一編號00000000之獨資商業，縱事後實際負責人迭經
    更易，然其主體性仍屬同一，復於同一地址繼續營業，揆諸
    前揭條文立法意旨，自不因其上開實際負責人更易而受影響
    。是以黃俊翰違法經營情事之法律效果自應由乙○○繼受，應
    可認定。
　㈣從而，被移送人前實際經營負責人黃俊翰確有因執行業務違
    犯刑法妨害風化罪，經判決有期徒刑以上之刑，而被移送人
    迄仍以原招牌繼續經營，依上開規定，當須予以遏止，以貫
    徹社會秩序及民眾觀感之立法目的至明。爰依社會秩序維護
    法第18條之1規定，裁處被移送人勒令歇業。
四、依社會秩序維護法第46條第1項、第18條之1第1項，裁定如
    主文。
中　　華　　民　　國　　111 　年　　9 　　月　　 8　　日
                  臺灣臺中地方法院臺中簡易庭
                                  法　官　郭妙俐
以上正本證明與原本無異。
如不服本裁定，得於裁定書送達之翌日起五日內，以書狀敘述理
由，向本庭提出抗告。
中　　華　　民　　國　　111 　年　　9 　　月　　 8　　日
                                  書記官  林素真
附錄法條：社會秩序維護法第18-1條
公司、有限合夥或商業之負責人、代表人、受雇人或其他從業人
員，因執行業務而犯刑法妨害風化罪、妨害自由罪、妨害秘密罪
，或犯人口販運防制法、通訊保障及監察法之罪，經判決有期徒
刑以上之刑者，得處該公司、有限合夥或商業勒令歇業。
前項情形，其他法律已有勒令歇業規定者，從其規定。